臺灣臺北地方法院民事裁定　　　　　　 100年度小上字第44號
上　訴　人　陳鴻騰
被上訴人　　楊厚嶽
上列當事人間請求損害賠償事件，上訴人對於民國九十九年十二
月三十日本院九十九年度北小字第二三二五號判決提起上訴，本
院裁定如下：
    主  文
上訴駁回。
第二審訴訟費用新臺幣壹仟伍佰元由上訴人負擔。
    理  由
一、按關於請求給付金錢或其他代替物或有價證券之訴訟，其標
    的金額或價額在新臺幣十萬元以下者，適用本章所定之小額
    程序。對於小額訴訟之第一審裁判，得上訴或抗告於管轄之
    地方法院，其審判以合議行之。對於前項第一審裁判之上訴
    或抗告，非以其違背法令為理由，不得為之。至其上訴狀內
    應記載上訴理由，表明下列各款事項：一、原判決所違背之
    法令及其具體內容。二、依訴訟資料可認為原判決有違背法
    令之具體事實，民事訴訟法第四百三十六條之八第一項、第
    四百三十六條之二四、第四百三十六條之二五分別定有明文
    。又所謂判決違背法令，上訴人以原判決有不適用法規或適
    用不當為上訴理由時，其上訴狀或理由書應有具體之指摘，
    並揭示該法規之條項或其內容，若係成文法以外之法則，應
    揭示該法則之旨趣，倘為司法院解釋或本院之判例，則應揭
    示該判解之字號或其內容，如依民事訴訟法第四百六十九條
    所列各款事由提起第三審上訴者，其上訴狀或理由書應揭示
    合於該條款之事實，亦有最高法院六十七年台上字第二八七
    六號判例、七十年台上字第二０二七號判例、七十一年台上
    字第三一四號判例意旨可資參考。是當事人於小額訴訟程序
    提起上訴，如依民事訴訟法第四百六十八條規定，以第一審
    判決有不適用法規或適用法規不當為理由時，其上訴狀或理
    由書應有具體之指摘，並揭示該法規之條項或其內容。若係
    成文法以外之法則，應揭示該法則之旨趣。倘為司法院解釋
    、或最高法院之判例，則應揭示該判解之字號或其內容。如
    以民事訴訟法第四百六十九條所列各款情形為理由時，其上
    訴狀或理由書，應揭示合於該條款之事實。上訴狀或理由書
    如未依此項方法表明者，即難認為已對第一審判決之違背法
    令有具體之指摘，其上訴自難認為合法。
二、經查：本件上訴狀關於上訴理由僅記載略以：1.上訴人主張
    被上訴人應給付之金額應附加利息，原審判決並未經利息納
    入，上訴人另案九十八年度訴字第一一四二號侵權行為損害
    賠償案件之判決有納入利息，故原判決令人不服。2.被上訴
    人為惡性故意之累犯，一案一判累犯加重，原判決以本件與
    他案公告張貼時間接密，內容近似云云，判定給付金額。又
    訴訟費用負擔之比例懸殊，均令人不服。3.上訴人目前最終
    學歷為日本東京中央工學建築室內設計科畢業等語。上訴人
    並未具體指明原判決有不適用法規及適用法規不當之情形，
    並指出原審判決不適用何種法規、法則或實務見解或適用不
    當，難認對該判決如何違背法令已有具體之指摘，況依民事
    訴訟法第四百三十六條之三二第二項規定，小額事件之上訴
    程序並不準用同法第四百九十六條第六款「判決不備理由或
    理由矛盾」之規定，對於小額事件之第一審裁判，不得以有
    「判決不備理由或理由矛盾」為上訴理由。揆諸上揭說明，
    本件上訴於法未合，不應准許。
三、本件第二審裁判費為新台幣一千五百元，應由上訴人負擔，
    爰確定第二審訴訟費用額如主文第二項所示。
四、據上論結，本件上訴為不合法。依民事訴訟法第四百三十六
    條之三二第一項、第二項、第四百四十四條第一項前段、第
    九十五條、第七十八條、第四百三十六條之十九第一項，裁
    定如主文。
中    華    民    國   100    年    4     月    14    日
                  民事第二庭審判長法  官  張松鈞
                                  法  官  羅郁婷
                                  法  官  高偉文
以上正本係照原本作成。
本裁定不得抗告。
中    華    民    國   100    年    4     月    14    日
                                  書記官  駱俊勳